【裁判字號】    98,交易,67
【裁判日期】    980327
【裁判案由】    過失傷害
【裁判全文】
臺灣臺北地方法院刑事判決              98年度交易字第67號
公  訴  人  臺灣臺北地方法院檢察署檢察官
被      告  甲○○
上列被告因過失傷害案件，經檢察官提起公訴（九十七年度偵字
第一四五三六號），因被告就被訴事實為有罪之陳述，經本院裁
定改以簡式審判程序審理，判決如下：
    主  文
甲○○因過失傷害人，處有期徒刑參月，如易科罰金，以新臺幣
壹仟元折算壹日。
    事  實
一、甲○○僅考領得普通大客車駕照，並未考領得重型機車駕照
    ，明知不得騎乘重型機車，竟於民國九十六年十一月三十日
    上午七時三十分許，騎乘車牌號碼ＫＥＣ—一五八號重型機
    車，沿臺北市○○路○段三六巷由南往北方向行駛，行經八
    德路四段三六巷與市○○道○段十號路口時，本應注意行車
    應遵守交通標誌，並不得行駛行人穿越道，而依當時情形天
    候晴，日間自然光線，路面乾燥無缺陷、無障礙物，視距良
    好，並無不能注意之情事，竟疏未注意遵守交通標誌，行駛
    在行人穿越道上，適乙○○（另經本院於九十七年十月十七
    日以九十七年度交簡上字第七八號判處有期徒刑四月確定）
    騎乘車牌號碼００一—ＢＬＨ號重型機車，沿市○○道○段
    由西往東方向行駛，行經上開路口時，亦疏未減速慢行，即
    以六十公里之速度超速行駛，甲○○騎乘之機車左側前車身
    即與乙○○騎乘之機車右前車頭發生碰撞，致乙○○人車倒
    地受有手肘、右膝、右踝、右前臂多處挫擦傷之傷害。
二、案經乙○○訴由臺灣臺北地方法院檢察署檢察官偵查起訴。
    理  由
一、本案被告甲○○所犯係死刑、無期徒刑、最輕本刑為三年以
    上有期徒刑以外之罪，被告於行準備程序中就被訴事實為有
    罪之陳述，經法官告知簡式審判程序之旨，並聽取公訴人、
    被告之意見後，本院認為適宜進行簡式審判程序，而依刑事
    訴訟法第二百七十三條之一第一項規定，裁定改用簡式審判
    程序。
二、上揭犯罪事實，業據被告於本院審理中坦承不諱，核與告訴
    人乙○○於警詢及偵查中指訴情節大致相符，並有道路交通
    事故現場圖、臺北市政府警察局信義分局交通分隊交通事故
    談話記錄表、道路交通事故補充資料表、現場照片十二張、
    道路交通事故調查報告（一）、（二）、道路交通事故初步
    分析研判表、臺北市交通事件裁決所行車事故鑑定意見書一
    件附卷可稽。而告訴人因此事故受有手肘、右膝、右踝、右
    前臂多處挫擦傷之傷害，亦有國軍松山總醫院附設民眾診療
    服務處診斷證明書一紙在卷供參。堪信被告於本院審理中出
    於任意性之自白應與事實相符而可採信。
三、按駕駛人應遵守道路交通標誌、標線、號誌之指示，並服從
    執行交通勤務之警察或依法令執行指揮交通及交通稽查任務
    人員之指揮；而汽車行駛至交岔路口，其行進、轉彎應遵守
    燈光號誌或交通警察之指示，遇有交通警察指揮與燈光號誌
    並用時，以交通警察之指揮為準，道路交通安全規則第九十
    條、第一百零二條第一項第一款定有明文。復依同規則第二
    條第一項第一款之規定，該規則所稱「汽車」包含機器腳踏
    車。查被告騎乘上開機車，行經臺北市信義區市○○道○段
    十號與八德路四段三六巷口時，本應依注意遵守交通標誌，
    不得行駛在行人穿越道上，而衡諸當時狀況天候晴，日間自
    然光線，路面乾燥無缺陷、無障礙物，視距良好，並無不能
    注意之情事，被告竟疏未注意，貿然行駛在行人穿越道上，
    雖告訴人當時係以時速六十公里之速度超速行駛，亦疏未注
    意車前狀況，隨時採取必要之安全措施，以致與被告騎乘之
    機車發生碰撞，亦與有過失，然不得以此解免被告之責。被
    告就本件車禍事故之發生，自有過失甚明，且其過失顯與告
    訴人上開傷害具有相當因果關係。至被告領有普通大客車執
    照駕駛重型機車，而違反道路交通管理處罰條例第二十二條
    第一項第四款之規定乙節，業經被告於偵查中坦承在卷，並
    有臺北市政府警察局交通警察大隊道路交通事故初步分析研
    判表及行車事故鑑定意見書各一件在卷可稽，但此乃違反行
    政規則而已，並非危害發生之原因，僅供量刑之斟酌。是綜
    上所述，本件事證明確，被告犯行洵堪認定，應予依法論科
    。
四、核被告所為，係犯刑法第二百八十四條第一項前段之過失傷
    害罪。按汽車駕駛人，無駕駛執照駕車、酒醉駕車、吸食毒
    品或迷幻藥駕車、行駛人行道或行經行人穿越道不依規定讓
    行人優先通行，因而致人受傷或死亡，依法應負刑事責任者
    ，加重其刑至二分之一，道路交通管理處罰條例第八十六條
    第一項定有明文。查被告僅領有普通大客車執照竟駕駛重型
    機車駛行人穿越道而肇事，自有上揭加重條文之適用。爰審
    酌被告之素行、年齡、智識程度、犯罪手段、告訴人所受傷
    害情形、其與告訴人間過失程度，及犯罪後坦承犯行，但迄
    今尚未與告訴人和解等一切情狀，量處如主文所示之刑，並
    諭知易科罰金之折算標準，以資懲儆。
據上論斷，依刑事訴訟法第二百七十三條之一第一項、第二百九
十九條第一項前段，刑法第二百八十四條第一項前段、第四十一
條第一項前段，道路交通管理處罰條例第八十六條第一項，刑法
施行法第一條之一，判決如主文。
本案經檢察官徐則賢到庭執行職務。
中    華    民    國    98    年    3    月    27     日
                  交通法庭法  官  郭顏毓
上正本證明與原本無異。
如不服本判決應於收受送達後10日內向本院提出上訴書狀，並應
敘述具體理由；其未敘述上訴理由者，應於上訴期間屆滿後20日
內向本院補提理由書（均須按他造當事人之人數附繕本）「切勿
逕送上級法院」。告訴人或被害人如對於本判決不服者，應具備
理由請求檢察官上訴，其上訴期間之計算係以檢察官收受判決正
本之日期為準。
                          書記官  潘文賢
中    華    民    國    98    年    4     月    1     日
附錄本案論罪科刑法條
刑法第二百八十四條
因過失傷害人者，處六月以下有期徒刑、拘役或五百元以下罰金
，致重傷者，處一年以下有期徒刑、拘役或五百元以下罰金。
從事業務之人，因業務上之過失傷害人者，處一年以下有期徒刑
、拘役或一千元以下罰金，致重傷者，處三年以下有期徒刑、拘
役或二千元以下罰金。


司法院資訊處製作；財團法人民間司法改革基金會備份。
